Minutes et répertoires du notaire Pierre CHEVALIER, 13 février 1499 - 5 avril 1509 (étude VIII)
Archives nationales
Minutes et répertoires du notaire Pierre CHEVALIER, 13 février 1499 - 5 avril 1509 (étude VIII)
MC/ET/VIII/7 - MC/ET/VIII/27
Etude VIII; Chevalier, Pierre
Archives nationales de France
Minutes et répertoires: la loi 2008-696 du 15 juillet 2008 relative aux archives a fixé à 75 ans à compter de la date de l'acte, ou à 25 ans à compter de la date du décès de l'intéressé si ce délai est plus bref, le délai de communication des minutes et répertoires des notaires; ce délai est porté à 100 ans à compter de la date de l'acte si le document se rapporte à un mineur (code du Patrimoine, articles L213-2, 4e d et 5e).
Autres documents de l'étude (dossiers de clients, comptabilité...): s'agissant d'archives privées, ces documents sont communicables selon les modalités fixées par le déposant ou le donateur.
Certains documents ne sont pas accessibles en raison de leur mauvais état de conservation.
Versement
Attention: ce notaire n'a pas laissé de répertoire pour son activité dans l'étude VIII
Accès aux autres instruments de recherche du notaire Pierre CHEVALIER
Minutes et répertoires du notaire Pierre CHEVALIER, 9 novembre 1479 - 28 mars 1523 (étude VIII)
- Minutes de Pierre CHEVALIER, 13 février 1499 - 5 avril 1509; MC/ET/VIII/7 - MC/ET/VIII/27
  - Minutes. 1499, 13 février - 1502, 24 janvier, 13 février 1499 - 24 janvier 1502; MC/ET/VIII/7; Document détérioré.
    Informations complémentaires:
    1499, 13 février, 18 mars, 5 avril, 18 mai et 7 août.
    1500, 15 janvier au 8 avril.
    1502, 24 janvier.
    Informations concernant le classement:
    Le niveau inférieur de description, quand il existe, correspond aux minutes d'actes. Toutes les minutes ne sont pas forcément décrites une à une. Les descriptions de ces minutes sont plus ou moins détaillées.
    - Transport de rente par Pierre LEGENDRE, trésorier des guerres, seigneur de Magny et de Hallencourt., 1499 - 7 avril 1500; MC/ET/VIII/7
      Origine de l'information:
      Fichier dit 'général' XVIe siècle (env. 30.000 actes), par le personnel du Minutier, 1930-1999 (fichier papier entièrement dématérialisé; voir contexte dans le Plan d’orientation général - Notaires de Paris, guides thématiques du Minutier).
      Date de création de la notice: 2008
      transport de droits; Legendre, Pierre (14..-1525); trésorier
    - Transport de rente par Catherine DU MESNIL, femme de Pierre MAUGER., 1499 - 7 avril 1500; MC/ET/VIII/7
      transport de droits; Du Mesnil, Catherine; Mauger, Pierre
    - 1499, 5 avril. Consentement donné par Jeanne, veuve de Jacques Bachelier, marchand épicier, bourgeois de Paris, pour que Guillaume Bachelier l'aîné, bonnetier, et Guillaume Bachelier le jeune, orfèvre, ses fils, puissent percevoir la somme de 20 l. t. chacun par moitié sur les loyers de l'hôtel de l'Écu de Bourgogne à Paris, rue de la Haute-Vannerie, et les revenus des biens que leur père avait à Groslay, Bagnolet, Vitry, Villejuif, Fleury, Meudon et Méru, et ce jusqu'à ce que chacun d'eux ait reçu la somme de 120 l. t. pour subvenir à leurs affaires et avoir une part égale à celle de Marguerite, leur soeur, qui a reçu 120 l. t. lors de son mariage avec Nicolas Descods, boucher..-, 5 avril 1499; MC/ET/VIII/7
      À la suite :.
      Du même jour. Promesse par les frères et beau-frère d'acquitter Jeanne des dommages et intérêts auxquels elle pourrait être tenue envers Jean Mazallon à cause du bail qu'elle leur a fait de l'hôtel.
      Relevé de minutes du XVe siècle, études VIII, XX, LXI, supplément (1156 actes), par Claire Béchu, Valérie Brousselle et Florence Greffe, 1992-1996 (fichier papier entièrement dématérialisé; voir contexte dans le Plan d’orientation général - Notaires de Paris, guides thématiques du Minutier).
      Date de révision: 2010
      Date de création de la notice: 2004
      ratification; Bagnolet (Seine-Saint-Denis); Groslay (Val-d'Oise); Meudon (Hauts-de-Seine); Méru (Oise); Villejuif (Val-de-Marne); Vitry-sur-Seine (Val-de-Marne); Bachelier, Guillaume (l'aîné); Bachelier, Guillaume (le jeune); Bachelier, Jacques; Bachelier, Jeanne; Bachelier, Marguerite; Descods, Nicolas; Mazallon, Jean
    - 1499, 5 avril. Renouvellement du bail pour quatre ans par Pierre Lemasson, bourgeois de Paris, à Jean Philippe le jeune, laboureur à Guisy et auparavant à Châtenay, de l'hôtel et de cent arpents de terre qu'il possède à Châtenay, moyennant cinq muids de grain, un pourceau gras de la valeur d'un écu, un quarteron de gerbes de ployon [osier] et un cent de glui de fumier par an, et à charge de labourer les terres et entretenir le bétail; le bailleur se réserve la maison, l'étable à chevaux, une chambre et un appentis contigu. .-, 5 avril 1499; MC/ET/VIII/7
      À la suite:.
      Du même jour. Transport du bail ci-dessus par Jean Philippe à Jean Soreau, laboureur à Fresnes.
      bail; Châtenay-Malabry (Hauts-de-Seine); Fresnes (Val-de-Marne); Lemasson, Pierre; Philippe, Jean (le jeune); Soreau, Jean
    - 1499, 6 avril. Constitution par Guillaume Audouart, laboureur à Argenteuil, à Pierre Lefèvre, tonnelier, de 8 s. p. de rente qui s'ajoutent aux 15 s. p. qu'il lui a déjà constitués., 6 avril 1499; MC/ET/VIII/7
      constitution de rente; Argenteuil (Val-d'Oise); Audouart, Guillaume; Lefèvre, Pierre
    - 1499, 7 avril. Titre nouvel par Thomas de Bayeux, laboureur à Lommoye, et Hébert Cabalant, demeurant en ce lieu pour un arpent de terre à Lommoye, au lieu-dit la Haye-Palu, et pour deux arpents au lieu-dit la Fosse-de-Cormeret, chargés de 6 l. t. de rente envers Jean Rebours, bourgeois de Paris., 7 avril 1499; MC/ET/VIII/7
      titre nouvel; Lommoye (Yvelines); Bayeux, Thomas de; Cabalant, Hébert; Rebours, Jean
    - Titre nouvel concernant maisons et jardins à Le Thou-en-Brie., 7 avril 1499; MC/ET/VIII/7
      titre nouvel; Le Thoult-Trosnay (Marne)
    - Transport de rente sur le fief noble de Hardeville, commune de Nucourt., 7 avril 1499; MC/ET/VIII/7
      transport de droits; Nucourt (Val-d'Oise)
    - Constitution de rente par Jehan de HELLEBOUVILLE, seigneur de Limais en Vexin, dit Helleboult., 7 avril 1499 - 1500; MC/ET/VIII/7
      constitution de rente; Hellebouville, Jean de
    - 1499, 7 avril. Bail pour vingt ans par Nicolas de Blanchecourt, barbier, bourgeois de Paris, et Marie, sa femme, à Gilles Degruy, leur gendre, d'une maison à Paris, rue Saint-Honoré, avec ouvroir, étables, caves à la réserve du corps d'hôtel, moyennant 18 l. t. de loyer annuel et le paiement des diverses charges qui pèsent sur la maison., 7 avril 1499; MC/ET/VIII/7
      bail; Blanchecourt, Marie de; Blanchecourt, Nicolas de; Degruy, Gilles
    - 1499, 11 avril. Bail pour neuf ans par noble Antoinette Bonnette, veuve de noble Eustache de Sansac, maître des comptes du Roi, Jean de Sansac, clerc à la Chambre des comptes, et Oudard de Cauperel, écuyer, voyer et receveur ordinaire de Mantes et Meulan, à Jean Regnault dit Prévost l'aîné, laboureur à Borest, de l'hôtel de la Place situé à Borest, avec ses caves, granges, étables, bergeries et jardins moyennant trois muids de grain, un pourceau gras et une mine de poix et à la charge de labourer les terres., 11 avril 1499; MC/ET/VIII/7
      bail; Borest (Oise); Mantes-la-Jolie (Yvelines); Meulan (Yvelines); Bonnette, Antoinette; Cauperel, Oudard de; Regnault dit Prévost, Jean (l'aîné); Sansac, Eustache de; Sansac, Jean de
    - 1499, 11 avril. Bail par Jean de Baillaigny, sergent à cheval au Châtelet, bourgeois de Paris, à Denis Pierre, laboureur à Montesson, de douze arpents de terre en deux pièces à la Carrière, lieu-dit les Longs-Arpents, et à Chatou, lieu-dit l'Épine-Casse-Bouteille, moyennant 24 s. p. de rente et à la charge d'entretenir les terres., 11 avril 1499; MC/ET/VIII/7
      bail; Carrières-sur-Seine (Yvelines); Chatou (Yvelines); Montesson (Yvelines); Baillaigny, Jean de; Pierre, Denis
    - 1499, 12 avril. Constitution par Pierre d'Asnières, marchand teinturier de draps, bourgeois de Paris, et Claude, sa femme, demeurant rue de la Vieille-Pelleterie, à l'enseigne de la Cloche, à Jean Lescuier, marchand drapier, bourgeois de Paris, de 24 l. 10 s. p. de rente assise sur deux maisons à Paris, moyennant 368 l. t.; leur gendre, Antoine Gillebert, marchand teinturier de draps, bourgeois de Paris, se porte caution pour eux., 12 avril 1499; MC/ET/VIII/7
      constitution de rente; Asnières, Claude d'; Asnières, Pierre d'; Gillebert, Antoine; Lescuyer, Jean
    - 1499, 13 avril. Constitution par Hervé Lemau, laboureur à Trappes, à Audry Alane, sergent à cheval au Châtelet, d'un setier de blé d'une valeur de 16 s. p., moyennant 100 s. p. .-, 13 avril 1499; MC/ET/VIII/7
      Joint :.
      État des biens d'Hervé Lemau.
      constitution de rente; Trappes (Yvelines); Alane, Audry; Lemau, Hervé
    - Bail à rente du fief de Vielz Chapelles à Guillaume DU SAUSSAY, écuyer, frère de Mathieu., 13 avril 1499; MC/ET/VIII/7
      bail; Du Saussay, Guillaume; Du Saussay, Mathieu
    - 1499, 13 avril. Bail pour quatre ans par Antoinette Bonnet, veuve d'Eustache de Sansac, maître des comptes du Roi, Jean de Sansac, clerc à la Chambre des comptes, et Oudard de Copperel, ses fils et gendre, à Guillaume Guyart, prêtre bénéficié de l'église Saint-Merry, d'une maison à Paris, sur les murs entre les portes Saint-Martin et du Temple, moyennant 6 l. t. de loyer annuel., 13 avril 1499; MC/ET/VIII/7
      bail; Bonnet, Antoinette; Copperel, Oudard de; Guyart, Guillaume; Sansac, Eustache de; Sansac, Jean de
    - 1499, 13 avril. Bail par Jean de Baillagny, sergent à cheval au Châtelet de Paris, à Jean Lelong, laboureur à la Carrière-Saint-Denis, d'un demi arpent en ce lieu au lieu-dit les Marlières, moyennant 8 s. p. de rente et à la charge d'entretenir la vigne et de labourer la terre., 13 avril 1499; MC/ET/VIII/7; (détérioré par l'humidité dans la partie inférieure).
      bail; Carrières-sur-Seine (Yvelines); Baillagny, Jean de; Lelong, Jean
    - 1499, 13 avril. Bail par Geneviève Legendre, veuve de Laurent Guiart (ou Guyart), procureur en Parlement, et Gilles Lebossu, bourgeois de Paris, tuteurs de Laurent et Marie Guiart, à noble Guillaume du Saussay, écuyer, du fief des Vieilles-Chapelles avec deux cents arpents de terre, et de deux autres fiefs à Tournan que Laurent Guiart avait acquis le 10 juin 1491 de noble Mathieu du Saussay (ou du Saulsay), écuyer, seigneur d'Auteuil-en-Brie, frère de Guillaume, moyennant 12 l. t. de rente., 13 avril 1499; MC/ET/VIII/7; (en deux exemplaires, dont l'un est détérioré par l'humidité dans la partie inférieure).
      Précisions sur les lieux: Les Chapelles-Bourbon (Seine-et-Marne)--Les Vieilles-Chapelles
      bail; Les Chapelles-Bourbon (Seine-et-Marne); Presles-en-Brie (Seine-et-Marne); Tournan-en-Brie (Seine-et-Marne); Du Saussay, Guillaume; Du Saussay, Mathieu; Guiart, Laurent; Guiart, Marie; Lebossu, Gilles; Legendre, Geneviève
    - 1499, 14 avril. Bail par Jean Chappée, marchand cordonnier, bourgeois de Paris, à Jean Dehetais dit Petit, marchand bourgeois de Paris, d'un quartier et demi de terre planté de noyers à Chatou, lieu-dit le Brueil, moyennant 4 s. p. de rente..-, 14 avril 1499; MC/ET/VIII/7
      Du même jour. Quittance donnée par Jean Chappée à Jean Dehetais pour le rachat de 4 s. p. de rente moyennant 10 l. t.
      bail; Chatou (Yvelines); Chappée, Jean; Dehetais dit Petit, Jean; commerçant
    - 1499, 15 avril. Bail pour trois ans par Jean Descouys, marchand-et-bourgeois-de-Paris, à Jacques Chappellet, chevaucheur ordinaire de l'écurie du Roi, d'une maison à Paris, rue de l'Arbre-Sec, à l'enseigne du Heaume, moyennant 28 l. t., 15 avril 1499; MC/ET/VIII/7
      bail; Chappellet, Jacques; Descouys, Jean; commerçant
    - 1499, 17 avril. Titre nouvel par Olivier Menjaiz, laboureur à Nanterre, pour cinq quartiers de vigne en ce lieu chargés de 24 s. p. de rente envers Pierre Fauchet (ou Faulchet)..-, 17 avril 1499; MC/ET/VIII/7
      Du même jour. Obligation par le même envers le même de la somme de 12 f. tant pour partie due de la rente que pour achat de blé..
      Du même jour. Obligation par le même envers le même de 9 f. 12 s. p. pour vente d'un muid de blé.
      obligation; titre nouvel; Nanterre (Hauts-de-Seine); Fauchet, Pierre; Menjais, Olivier
    - 1499, 17 avril. Renonciation par noble Pierre Desboues, chevalier, seigneur de Rancé, au profit de noble Louis de Poncher, à la faculté de réméré pour racheter la terre de Maincy, moyennant 620 l. t., dont 270 écus payés à Pierre Henry, pour le prix principal et 20 écus de rente..-, 17 avril 1499; MC/ET/VIII/7
      Du même jour. Quittance donnée par Pierre Henry au seigneur de Rancé de la somme de 270 écus d'or
      quittance; renonciation; Maincy (Seine-et-Marne); Desboues, Pierre; Henry, Pierre; Poncher, Louis de (14..-1521)
    - 1499, 18 avril. Marché de travaux de charpenterie entre Nicolas Seret, charpentier de la grande cognée à Paris, et noble Antoinette Bonnette, veuve d'Eustache de Sansac, pour la construction d'un corps de logis en une maison rue Daveron, au coin de la rue Jean Tison, où demeure Jean de Sansac, clerc à la Chambre des comptes, son fils, moyennant 160 l. t., 18 avril 1499; MC/ET/VIII/7
      marché; Bonnette, Antoinette; Sansac, Eustache de; Sansac, Jean de; Seret, Nicolas; Tison, Jean
    - 1499, 19 avril. Ratification faite par Jacques d'Estouteville, chevalier, seigneur de Beynes, baron d'Ivry et de Saint-André dans la Marche, chambellan du Roi et garde de la prévôté de Paris, de l'obligation qu'ont Michel Bullot et Guyot Brullé, laboureurs à Asnières, envers Thomas Brisset, marchand-et-bourgeois-de-Paris, de la somme de 57 s. p. pour la vente d'un cent et demi de foin. (Parchemin)., 19 avril 1499; MC/ET/VIII/7
      ratification; Brisset, Thomas; Brullé, Guyot; Bullot, Michel; commerçant
    - 1499, 20 avril. Bail par Lucas Gaultier, marchand et laboureur à Bailly, à Jean Bertault, laboureur à Bougival, d'un quartier de vigne à Louveciennes, lieu-dit le Bugle, chargé de 8 d. p. de cens et moyennant 8 s. 6 d. p. de rente., 20 avril 1499; MC/ET/VIII/7
      bail; Bailly (Yvelines); Bougival (Yvelines); Louveciennes (Yvelines); Bertault, Jean; Gaultier, Lucas
    - 1499, 20 avril. Vente par Oudin Gobin, laboureur à Nanterre, à Jean Cane, marchand fripier, bourgeois de Paris, d'un demi arpent de vigne à Nanterre, lieu-dit Guechien, moyennant 4 f. 10 s. p., 20 avril 1499; MC/ET/VIII/7
      acte de vente; Nanterre (Hauts-de-Seine); Cane, Jean; Gobin, Oudin
    - 1499, 22 avril. Vente par noble Louis de Launyn, chevalier, seigneur de Blamécourt et d'Hardeville en partie, et Isabelle de Longueval, sa femme, à Pierre Legendre, seigneur de Magny et d'Hardeville en partie, de la part de la terre d'Hardeville qui lui appartient, moyennant 450 l. t..-, 22 avril 1499; MC/ET/VIII/7
      Annexé :.
      Liste des tenanciers et du montant des redevances dues par chacun.
      Précisions sur les lieux: Magny-en-Vexin (Val-d'Oise)--Blamécourt; Nucourt (Val-d'Oise)--Hardeville
      acte de vente; Magny-en-Vexin (Val-d'Oise); Nucourt (Val-d'Oise); Launyn, Louis de; Legendre, Pierre; Longueval, Isabelle de
    - 1499, 24 avril. Constitution par Pierre Morisset et Jeanne, sa femme, à Guillaume Moujon de 10 l. t. de rente moyennant 125 l. t. et deux aunes de fin drap noir..-, 24 avril 1499; MC/ET/VIII/7
      Du même jour. Obligation par Guillaume Moujon envers les époux Morisset de la somme de 55 l. t.
      constitution de rente; obligation; Morisset, Jeanne; Morisset, Pierre; Moujon, Guillaume
    - 1499, 24 avril. Quittance donnée par Ange Millon, écuyer, aux exécuteurs testamentaires d'Hélène Lepelé, pour la remise de deux lettres de constitution de rente, l'une de deux setiers et quatre boisseaux de froment, et l'autre de 15 s. p., 24 avril 1499; MC/ET/VIII/7
      quittance; Lepelé, Hélène; Millon, Ange
    - 1499, 25 avril. Bail par Aleaume Gillet, laboureur à Colombes, et Étiennette, sa femme, à Guillaume Poisson, laboureur à Colombes, d'une maison avec ses dépendances en ce lieu moyennant 14 s. p. de rente..-, 25 avril 1499; MC/ET/VIII/7; (Une copie de l'acte existe sur parchemin).
      Du même jour. Bail par les mêmes à Pierre Moreau, laboureur à Colombes, d'un demi arpent de vigne en ce lieu, lieu-dit Entre-Deux-Cours, moyennant 10 s. p. de rente.
      bail; Colombes (Hauts-de-Seine); Gillet, Aleaume; Gillet, Etiennette; Moreau, Pierre; Poisson, Guillaume
    - 1499, 26 avril. Constitution par Jean Mariavalle (ou Mariaval), laboureur à Houilles, et Catherine, sa femme, veuve en premières noces de Gilles Mignot, à Jean Dehetais, dit Petit, marchand-et-bourgeois-de-Paris, de trois setiers de seigle de rente moyennant 10 l. 10 s. t., 26 avril 1499; MC/ET/VIII/7
      constitution de rente; Houilles (Yvelines); Dehetais dit Petit, Jean; Mariavalle, Catherine; Mariavalle, Jean; Mignot, Gilles; commerçant
    - 1499, 29 avril. Bail par Catherine, et veuve de Jean Ancel dit d'Amiens, couturier et bourgeois de Paris, à Jean Rousseau, bonnetier au faubourg Saint-Denis, d'un arpent de vigne à Ménilmontant moyennant 40 s. p. de rente et à la charge d'entretenir la vigne., 29 avril 1499; MC/ET/VIII/7; (Parchemin).
      Précisions sur les lieux: Paris--Belleville (ancien village)--Ménilmontant
      bail; Ménilmontant (hameau); Belleville (ancienne commune); Saint-Denis (faubourg); Ancel dit d'Amiens, Jean; Ancel, Catherine; Rousseau, Jean
    - Bail à rente concernant Jehan ANCEL, dit Damien, défunt couturier et bourgeois de Paris., 29 avril 1499; MC/ET/VIII/7
      bail; Ancel, Jean dit Damien; tailleur d'habits
    - Bail à rente par Katherine ANCEL., 29 avril 1499; MC/ET/VIII/7
      bail; Ancel, Catherine
    - 1499, 29 avril. Testament de Jeanne, femme de Pierre Guion, marchand drapier, bourgeois de Paris, 29 avril 1499; MC/ET/VIII/7
      testament; Guion, Jeanne; Guion, Pierre
    - 1499, 29 avril. Constitution par Jean Lecamus, demeurant à Bézu-lès-Fèves, à Jean Letourneur, prieur de Hauterive, de 20 s. t. de rente moyennant 10 l. t. .-, 29 avril 1499; MC/ET/VIII/7
      Du même jour. Obligation par le même envers le même de 8 l. 10 s. t. restant à payer sur la somme de 18 l. 10 s. t. tant pour prêt d'argent que pour compte fait entre eux de la prise à bail que Jean Lecamus avait faite des biens de Jean Letourneur à Bézu-lès-Fèves et à Bézuet.
      Du même jour. Déduction faite par Jean Letourneur de la somme de 2 écus que lui devait Jean Lecamus sur les 8 l. 10 s. t. ci-dessus.
      Précisions sur les lieux: Bézu-Saint-Germain (Aisne)--Bézuet; Epaux-Bézu (Aisne)--Bézu-les-Fèves
      constitution de rente; obligation; Bézu-Saint-Germain (Aisne); Epaux-Bézu (Aisne); Lecamus, Jean; Letourneur, Jean
    - 1499, 2 mai. Obligation de Régnier Ouffroy, marchand voiturier par eau à Rouen, envers Yvonnet Gigot, marchand et manouvrier à Paris, pour la somme de 3 écus d'or au soleil., 2 mai 1499; MC/ET/VIII/7; (Parchemin).
      Acte rédigé en forme de grosse (formule de notification par Jacques d'Estouteville, seigneur de Beynes, baron d'Ivry et de Saint-André dans la Marche, chambellan du Roi et garde de la prévôté de Paris).
      obligation; Rouen (Seine-Maritime); Ouffroy, Régnier; Gigot, Yvonnet; journalier
    - Procuration concernant Robert COTEREL., 2 mai 1499; MC/ET/VIII/7
      procuration; Coterel, Robert
    - 1499, 2 mai. Procuration donnée par Philippe Rémon à Robert Cotteret pour percevoir les sommes qui lui sont dues; 430 l. par Michel Retailleau, 458 l. par Jean Macarre, 533 l. par Jean Sorée, 45 l. et 104 l. 2 s. t. par Guyon Demoranes, 8 l. 15 s. 10 d. t. par Jean Arnault et Lucas Lévesque et 30 l. t. par François Castaigne., 2 mai 1499; MC/ET/VIII/7
      procuration; Arnault, Jean; Castaigne, François; Cotteret, Robert; Demoranes, Guyon; Lévesque, Lucas; Macarre, Jean; Retailleau, Michel; Rémon, Philippe; Sorée, Jean
    - 1499, 6 mai. Constitution par Robin Acquetin le jeune, laboureur à Stains, et Jacqueline sa femme, à Denise, et veuve de Thomas Herpin, de 74 s. p. de rente moyennant 46 l. t., 6 mai 1499; MC/ET/VIII/7; Détérioré par l'humidité.
      constitution de rente; Stains (Seine-Saint-Denis); Acquetin, Jacqueline; Acquetin, Robin (le jeune); Herpin, Denise; Herpin, Thomas
    - 1499, 10 mai. Prise à bail par Jean Péanne, menuisier et tonnelier à Saint-Cloud, d'une maison en ce lieu appartenant à Pierre Aimery, avocat en Parlement, moyennant 2 écus d'or de rente., 10 mai 1499; MC/ET/VIII/7; Détérioré par l'humidité.
      Saint-Cloud (Hauts-de-Seine); Aimery, Pierre; Péanne, Jean
    - Bail à rente d'une maison à Saint-Cloud par Pierre AYMERY., 10 mai 1499; MC/ET/VIII/7
      bail; Saint-Cloud (Hauts-de-Seine); Aymery, Pierre
    - 1499, 10 mai. Vente par Étienne Robert, laboureur à Igny-le-Jard, à Jean Loppin, seigneur de Grauves et de Mancy, de vingt-quatre arpents de terre à Igny, lieu-dit Champ-Valle, moyennant 40 l. t. .-, 10 mai 1499; MC/ET/VIII/7
      Du même jour. Bail pour quatre ans par Jean Loppin à Étienne Robert des vingt-quatre arpents moyennant seize pichets de grains dont deux tiers de blé et un tiers d'avoine.
      bail; acte de vente; Grauves (Marne); Igny-Comblizy (Marne); Mancy (Marne); Loppin, Jean (?); Robert, Etienne
    - 1499, 11 mai. Cession par Guillaume et Thomas Poulain, frères, laboureurs à Chatou, à Pierre Guion, marchand drapier, bourgeois de Paris, de 32 s. p. de rente moyennant 18 l. t., 11 mai 1499; MC/ET/VIII/7
      cession; Chatou (Yvelines); Guion, Pierre; Poulain, Guillaume; Poulain, Thomas
    - 1499, 11 mai. Attestation par Thomas Defresnes, Pierre de Loschi et Yvon Legal, marchands taverniers à Paris, concernant la vente de vin., 11 mai 1499; MC/ET/VIII/7; Détérioré par l'humidité.
      Du même jour. Même attestation donnée par Jean Baudin, marchand et bourgeois de Paris.
      attestation; Baudin, Jean; Defresnes, Thomas; Legal, Yvon; Loschi, Pierre de
    - 1499, 11 mai. Titre nouvel par Jean Lejeune, laboureur à Croissy, Marion, sa femme, veuve en premières noces de Pierre Ducloz, dit Boys, Nicolas Delespine, laboureur à Croissy, Marguerite sa femme, Colin Bigot, laboureur à Chatou, Jeanne, sa femme, Mahiet Varillet, pêcheur à Chatou, Catherine sa femme, Driet Bellescot, laboureur à Chatou, et Pierrette, sa femme, tous héritiers de Pierre Ducloz, pour des biens chargés de 15 s. p. de rente envers Macé Lainsné, seigneur de Croissy..-, 11 mai 1499; MC/ET/VIII/7
      Du même jour. Obligation par les mêmes de 9 l. 10 s. p. d'arrérages chacun.
      titre nouvel; obligation; Chatou (Yvelines); Croissy-sur-Seine (Yvelines); Bellescot, Driet; Bellescot, Pierrette; Bigot, Colin; Bigot, Jeanne; Delespine, Marguerite; Delespine, Nicolas (16..-1728); Ducloz dit Boys, Pierre; Lainsné, Macé; Lejeune, Jean; Lejeune, Marion; Varillet, Catherine; Varillet, Mahiet
    - 1499, 14 mai. Procuration donnée par Audry Delaselle, prêtre, chapelain de Limoges-en-Brie, Jean Laurens, Denis Desbordes, laboureurs à Montereau-sur-le-Jard, Jean Dufour, Colas Guillot, Simon Dubye, Philippot Duval, Bonye Dufray et Claude Duvau, laboureurs à Réau-en-Brie, à Jean Aringues, Jean Lebreton, Jean Mériaudeau, Thomas de Bailly, procureurs en Parlement, Denis Charpentier et Régnier Grasset, procureurs au Châtelet, pour les représenter en justice., 14 mai 1499; MC/ET/VIII/7
      procuration; Limoges-Fourches (Seine-et-Marne); Montereau-sur-le-Jard (Seine-et-Marne); Réau (Seine-et-Marne); Aringues, Jean; Charpentier, Denis; Debailly, Thomas; Delaselle, Audry; Desbordes, Denis; Dubye, Simon; Dufour, Jean; Dufray, Bonye; Duval, Philippot; Duvau, Claude; Grasset, Regnault; Guillot, Colas; Laurens, Jean; Lebreton, Jean; Mériaudeau, Jean